臺灣臺中地方法院刑事判決　　　　　　100年度交訴字第177號
公　訴　人　臺灣臺中地方法院檢察署檢察官
被　　　告　陳木富
上列被告因肇事逃逸罪案件，經檢察官提起公訴（100 年度偵字
第6213號），被告就被訴事實為有罪之陳述，經本院告知簡式審
判程序之旨，並聽取被告與公訴人之意見後，本院合議庭裁定由
受命法官獨任進行簡式審判程序，本院判決如下：
    主    文
陳木富駕駛動力交通工具肇事，致人傷而逃逸，處有期徒刑陸月
，如易科罰金，以新臺幣壹仟元折算壹日。緩刑貳年，並應向指
定之政府機關、政府機構、行政法人、社區或其他符合公益目的
之機構或團體，提供陸拾小時之義務勞務，緩刑期間付保護管束
。
    犯罪事實
一、陳木富明知普通小型車駕駛執照遭註銷，不得駕車行駛，猶
    於民國100 年2 月13日凌晨，駕駛車牌號碼0K-9756 號自小
    客車，沿臺中市○○區○○路由西安街往福上巷方向行駛，
    於同日凌晨1 時15分許，行經福星路與逢甲路交岔路口時，
    原應注意車前狀況，並隨時採取必要之安全措施，且當時並
    無不能注意之情事，見前方號誌已轉換為黃燈，正欲轉換為
    紅燈之際，竟貿然搶先直行，適有林效戎騎乘車牌號碼L7L-
    635 號重型機車，於逢甲路與福星路口停等紅燈，見號誌轉
    換為綠燈後起駛並左轉進入福星路行駛，造成陳木富所駕駛
    之自小客車左側車身與林效戎所騎乘之重機車右側發生碰撞
    ，使林效戎人車倒地，受有上肢下肢多處挫傷等傷害（過失
    傷害部分，業據林效戎撤回告訴，由檢察官另為不起訴處分
    在案) 。詎陳木富駕駛上開動力交通工具肇事，致林效戎受
    有前揭傷害後，竟未下車採取救護行為或報警處理，反基於
    駕車逃逸之犯意，逕行駕駛上開自小客車逃離現場。嗣因林
    效戎報警處理，並由警方調閱路口監視器畫面而循線查獲上
    情。
二、案經臺中市政府警察局第六分局報請臺灣臺中地方法院檢察
    署檢察官偵查起訴。
    理    由
一、按本件被告陳木富所犯，非死刑、無期徒刑、最輕本刑為3
    年以上有期徒刑之罪，或高等法院管轄第一審之案件，被告
    於準備程序中，就前揭被訴事實為有罪之陳述，經受命法官
    告以簡式審判程序之旨，並聽取被告與公訴人之意見後，本
    院認無不得或不宜改依簡式審判程序進行之處，爰依刑事訴
    訟法第273 條之1 第1 項、第284 條之1 ，裁定本件由受命
    法官獨任進行簡式審判程序，是本件之證據調查，依刑事訴
    訟法第273 條之2 規定，不受同法第159 條第1 項、第161
    條之2 、第161 條之3 、第163 條之1 及第164 條至170 條
    規定之限制，合先敘明。
二、上開犯罪事實，業據被告陳木富於本院準備程序及審理時坦
    承不諱（見本院卷第12、15頁反面），核與證人即被害人林
    效戎於警詢之證詞相符（見警卷第11至14頁），並有行政院
    國軍退除役官兵輔導委員會臺中榮民總醫院診斷證明書、道
    路交通事故現場圖1 份、道路交通事故調查報告表(一)、(二)、
    肇事逃逸追查表、道路交通事故補充資料表及交通號誌時制
    計畫表各1 份、道路交通事故現場照片45張及監視器翻拍照
    片16張、職務報告1 份在卷可憑（見警卷第3 、15至56頁）
    。是被告自白，核與事實相符，應堪採信。本案事證明確，
    被告犯行，洵堪認定。
三、核被告陳木富所為，係犯刑法第185條之4之肇事逃逸罪。爰
    審酌被告肇事致人受傷後，未協助就醫或報警處理，反駕車
    逕行駛離現場逃逸，致使應受照護之人傷害擴大之風險增加
    ，且於警詢、偵查中猶不知反省自身犯行，本不宜寬待，惟
    念其犯罪後已與被害人林效戎和解，有和解書1 份附卷可稽
    （見偵查卷卷第9 頁），且於本院準備程序終能知己行為錯
    誤，及被告前無任何犯罪前科紀錄，有臺灣高等法院被告前
    案紀錄表在卷足憑，素行尚佳等一切情狀，量處如主文所示
    之刑，並斟酌被告之智識能力為高職畢業、經濟狀況為小康
    等情（見警卷調查筆錄受詢問人欄所載），諭知如主文所示
    之易科罰金折算標準，以示懲儆。末查，被告前未曾受有期
    徒刑以上刑之宣告，有臺灣高等法院被告前案紀錄表1 紙附
    卷可稽，本院認被告因一時失慮，致罹刑章，於犯罪後已與
    被害人和解，事後已能負起責任盡力彌補其過錯，經此教訓
    後，當知所警惕，信無再犯之虞，認其所宣告之刑，以暫不
    執行為適當，爰依刑法第74條第1 項第1 款規定，併予宣告
    緩刑2 年，以啟自新。惟被告於本案案發當時其普通小型車
    駕駛執照已被註銷乙節，為被告自承在卷（見偵查卷第8 頁
    ），並有證號查詢汽車駕駛人資料附卷可稽，被告於駕駛執
    照遭註銷後猶駕駛行駛，復於肇事後逃逸，顯見其法治觀念
    淡薄，為使其知法守法，謹言慎行，且導正其行為與法治之
    觀念，爰併宣告其於緩刑期間內，向指定之政府機關、政府
    機構、行政法人、社區或其他符合公益目的之機構或團體，
    提供60小時之義務勞務，並依刑法第93條第1 項第2 款規定
    ，諭知緩刑期內付保護管束，期能使被告於義務勞務過程及
    保護管束期間，確切明瞭其行為所造成之損害，並培養正確
    法治觀念。至於被告究應向何政府機關、政府機構、行政法
    人、社區或其他符合公益目的之機構或團體提供義務勞務，
    屬執行之問題，應由執行檢察官斟酌全案情節及各政府機關
    、政府機構、行政法人、社區或其他符合公益目的之機構或
    團體之需求，妥為指定，併予敘明。
據上論斷，應依刑事訴訟法第273 條之1 第1 項、第299 條第1
項前段，刑法第185 條之4 、第41條第1 項前段、第74條第1 項
第1款、第2 項第5 款、第93條第1 項第2 款，刑法施行法第1條
之1 第1 項、第2 項但書，判決如主文。
本案經檢察官陳雅瑩到庭執行職務。
中    華    民    國    100    年    6    月    28    日
              刑事第十一法庭    法  官  廖純卿
以上正本證明與原本無異。
如不服本判決應於收受送達後10日內向本院提出上訴書狀，並應
敘述具體理由；其未敘述上訴理由者，應於上訴期間屆滿後20日
內向本院補提理由書（均須按他造當事人之人數附繕本）「切勿
逕送上級法院」。
                                書記官  柳寶倫
中    華    民    國    100    年    6    月    28    日
附錄本案論罪科刑法條全文：
中華民國刑法第185條之4
（肇事遺棄罪）
駕駛動力交通工具肇事，致人死傷而逃逸者，處 6 月以上 5 年
以下有期徒刑。